臺灣桃園地方法院刑事判決
110年度審金訴字第609號
公  訴  人  臺灣桃園地方檢察署檢察官
被      告  洪文惠


上列被告因詐欺等案件，經檢察官提起公訴（110年度偵字第158
60號），被告於本院準備程序進行中，就被訴事實為有罪之陳述
，經本院告知簡式審判程序意旨，並聽取當事人之意見後，本院
合議庭裁定由受命法官獨任依簡式審判程序審理，判決如下：
    主  文
辛○○犯三人以上共同詐欺取財罪，共壹拾柒罪，各處有期徒刑壹
年。應執行有期徒刑參年。
    事實及理由
一、犯罪事實：
　　辛○○於民國109年8月初某日，經由通訊軟體微信（下稱微信
    ）暱稱為「死胖子」之庚○○（俟到案後，由本院另行審結）
    介紹加入其所屬，由真實姓名年籍均不詳、於微信暱稱為「
    黑胖子」、「白胖子」、「越蹫」之成年人（無證據證明未
    滿18歲，下稱「黑胖子」、「白胖子」、「越蹫」）及真實
    姓名年籍均不詳之成年人（無證據證明其中有未滿18歲之人
    ）所組成，以實施詐術為手段，具有持續性、牟利性之有結
    構性犯罪組織（下稱「本案詐欺集團」，辛○○加入該集團後
    ，所涉首次加重詐欺犯行，現經臺灣高等法院以110年度上
    訴字第1865號審理中，本案非屬「最先繫屬於法院」之案件
    ）。渠等分工模式為「本案詐欺集團」使用通軟體蝙蝠（即
    BatChat，下稱BatChat）互相聯繫，先由「本案詐欺集團」
    成員以不詳方式收集金融機構存款帳戶存摺、提款卡，以該
    帳戶充作詐欺犯罪被害人匯款之指定帳戶（下稱人頭帳戶）
    ；「本案詐欺集團」擔任「機房」工作之成員，負責撥打電
    話施以詐術，使遭詐騙之人陷於錯誤依指示將款項匯入指定
    之人頭帳戶，而交付財物；辛○○則擔任「取簿手」及「收水
    」等工作，負責依指示前往指定之便利商店，領取內有人頭
    帳戶存摺、提款卡等物之包裹（下稱「帳戶包裹」），再將
    該人頭帳戶提款卡交給庚○○，待擔任「車手」工作之庚○○，
    持人頭帳戶提款卡領得詐欺犯罪被害人匯入之款項後，續向
    庚○○收取所領得之贓款，繼而於收到贓款後，依「白胖子」
    指示將贓款攜至指定地點交付予指定之人，而轉交「本案詐
    欺集團」所屬上游成員朋分，以掩飾、隱匿其等詐欺犯罪所
    得之本質及去向，製造金流斷點。謀議既定，辛○○基於與庚○○、「黑胖子」、「白胖子」、「越蹫」、陳冠豪（就拿取
    如附表一編號10「江佩臻郵局」存摺、提款卡之「帳戶包裹
    」，所涉對如附表二編號4、7「告訴人」欄所示乙○○、午○○
    之加重詐欺取財犯行，業經臺灣新北地方法院檢察署檢察官
    以110年度偵字第20580號至第20588號起訴在案，就對如附
    表二編號5「被害人」欄所示辰○○之加重詐欺取財犯行，應
    由檢察官另行處理）與真實姓名年籍均不詳之「本案詐欺集
    團」所屬成員間，共同意圖為自己不法之所有，基於3人以
    上共同詐欺取財及掩飾、隱匿特定詐欺犯罪所得本質、來源
    、去向及所在之洗錢等犯意聯絡，先由辛○○依「白胖子」指
    示於如附表一編號1至9「取簿時間、地點」欄所示時間、地
    點，領取裝有如附表一編號1至9「金融機構帳戶」欄所示人
    頭帳戶存摺、提款卡等物之「帳戶包裹」；辛○○因身體不適
    另委託陳冠豪於如附表一編號10「取簿時間、地點」欄所示
    時間、地點，代為領取裝有如附表一編號10「金融機構帳戶
    」欄所示人頭帳戶存摺、提款卡等物之「帳戶包裹」，陳冠
    豪於領得該「帳戶包裹」後，旋於不詳時間、地點，交給辛○○，辛○○再於不詳時間、地點，陸續將如附表一「金融機構
    帳戶」欄所示人頭帳戶提款卡交付給庚○○，與此同時，「本
    案詐欺集團」機房成員於如附表二「詐騙時間」欄所示時間
    ，以如附表二「詐騙方式」欄所示之方式，致如附表二「告
    訴人」欄所示之未○○、丙○○、戊○○、乙○○、辰○○、申○○、午
    ○○、子○○、寅○○、巳○○、甲○○、丁○○、己○○、癸○○、卯○○、
    丑○○、壬○○分別陷於錯誤，而分別於如附表二「匯款時間、
    地點」欄所示之時間、地點，將如附表二「匯款金額」欄所
    示之款項，匯至如附表二「匯款帳戶」欄所示之帳戶內。庚○○再依「白胖子」之指示，於如附表三「取款時間、地點」
    欄所示時間、地點，持如附表三「金融機構帳戶」欄所示之
    人頭帳戶提款卡，以如附表三「取款方式」欄所示之方式，
    提領如附表三「取款金額」欄所示之款項後，復於不詳時間
    、地點，將提領之款項及人頭帳戶提款卡均交予辛○○，辛○○
    再依「白胖子」指示將款項攜至新北市○○路000號「麥當勞
    速食店」中正門市男廁，透過隔間縫隙，將贓款交予說出暗
    號之「本案詐欺集團」收水成員，以此方式將贓款轉交予「
    本案詐欺集團」所屬上游成員朋分，而掩飾上開詐欺取財罪
    犯罪所得之本質及去向。嗣未○○、丙○○、戊○○、乙○○、辰○○
    、申○○、午○○、子○○、寅○○、巳○○、甲○○、丁○○、己○○、癸○○、卯○○、丑○○、壬○○察覺有異分別報警，經警調閱監視器
    錄影畫面後，進而循線查悉上情。
二、證據名稱：
　㈠被告辛○○分別於警詢、檢察官訊問、本院準備程序及審理中
    之自白。
　㈡證人即告訴人未○○、丙○○、戊○○、乙○○、申○○、午○○、寅○○
    、巳○○、甲○○、丁○○、己○○、卯○○、丑○○、壬○○、證人即被
    害人辰○○、子○○、癸○○分別於警詢中之證述。
　㈢監視器錄影畫面翻拍照片、提領時地一覽表及監視器錄影畫
    面翻拍照片、如附表二「書證」欄所示之文書證據。
三、論罪科刑：
　㈠三人以上共同犯詐欺取財罪部分：
　⒈按共同實施犯罪行為之人，在合同意思範圍以內，各自分擔
    犯罪行為之一部，相互利用他人之行為，以達其犯罪之目的
    者，即應對於全部所發生之結果，共同負責（最高法院92年
    度台上字第5407號刑事判決意旨參照）。且共同正犯之意思
    聯絡，原不以數人間直接發生者為限，即有間接之聯絡者，
    亦包括在內。如甲分別邀約乙、丙犯罪，雖乙、丙間彼此並
    無直接之聯絡，亦無礙於其為共同正犯之成立（最高法院77
    年台上字第2135號判決意旨參照）。經查：被告參與「本案
    詐欺集團」，既明知係為整體詐欺集團成員擔領取「帳戶包
    裹」之「取簿手」及收取車手交付贓款，再轉交給上手之「
    收水」等工作，是被告所為雖非為詐欺取財之全部行為，且
    與其他所有成員間亦未必有直接之犯意聯絡，然其所參與之
    部分行為，為詐騙集團取得被害人財物全部犯罪計畫之一部
    ，而共同達成不法所有之犯罪目的，在未逾越合同意思之範
    圍內，自應就所參與之詐欺取財犯行，論以共同正犯。
　⒉次按現今詐欺集團分工細膩，其中電信或網路詐騙之犯罪型
    態，自架設電信機房、撥打電話對被害人實施詐術、收集人
    頭帳戶存摺、提款卡、領取「帳戶包裹」、提領贓款及將領
    得之贓款交付予上游成員等各階段，係需由多人縝密分工方
    能完成，顯為3人以上方能運行之犯罪模式。查被告於警詢
    中供稱：「（你所屬之詐騙集團內成員有何人？分工為何？
    ）裡面有白胖子、黑胖子、死胖子、越蹫及我所使用的化名
    菜瓜。白胖子是老闆，負責指示我領包裹及交錢，死胖子就
    是庚○○，他負責領錢。」等語明確（見110年度偵字第15860
    號卷㈠第31頁）；於檢察官訊問中供稱：「（陳冠豪稱……江
    佩臻之郵局帳戶是他前往超商領取，而他是去幫你領，領了
    之後交給你，你再交給庚○○，有無此事？）有，因為我當時
    人不舒服，我請陳冠豪去幫我領……。」等語翔實（見110年
    度偵字第15860號卷㈡第223頁）。顯見被告透過與共同正犯
    庚○○、陳冠豪（僅參與附表二編號4、5、7所示之加重詐欺
    犯行）「白胖子」聯繫、領取並交付「帳戶包裹」、詐欺取
    財贓款等過程中，已知悉至少有共同正犯庚○○、「白胖子」
    、本案詐欺集團「機房」成員共同參與本次詐欺取財犯行（
    附表二編號4、5、7所示之加重詐欺犯行則再加上共同正犯
    陳冠豪），連同被告自己計入參與附表二所示詐欺取財犯行
    之行為人人數，可認共犯人數達3人以上，依前開說明，被
    告自均該當三人以上共同犯詐欺取財罪之共同正犯。
　㈡又按洗錢防制法所稱洗錢，指下列行為：一、意圖掩飾或隱
    匿特定犯罪所得來源，或使他人逃避刑事追訴，而移轉或變
    更特定犯罪所得。二、掩飾或隱匿特定犯罪所得之本質、來
    源、去向、所在、所有權、處分權或其他權益者。三、收受
    、持有或使用他人之特定犯罪所得，洗錢防制法第2 條定有
    明文。復按現行洗錢防制法第14條第1 項之一般洗錢罪，祇
    須有同法第2 條各款所示行為之一，而以同法第3 條規定之
    特定犯罪作為聯結即為已足；倘行為人意圖掩飾或隱匿特定
    犯罪所得來源，而將特定犯罪所得直接消費處分，甚或交予
    其他共同正犯，或由共同正犯以虛假交易外觀掩飾不法金流
    移動，即難認單純犯罪後處分贓物之行為，應仍構成新法第
    2條第1或2款之洗錢行為（最高法院109年度台上字第57號、
    第436 號判決參照）。查被告加入「本案詐欺集團」後，參
    與附表二所示之詐欺取財犯行，負責拿取裝有人頭帳戶存摺
    、提款卡等物包裹之「取簿手」及向車手成員收取贓款之「
    收水」等工作，並將取得之贓款攜至指定地點，交給「白胖
    子」所指定之人，再由其轉交給「本案詐欺集團」上游成員
    朋分，被告拿取人頭帳戶及收取、交付贓款之目的顯在藉此
    製造金流斷點，使偵查機關難以追查帳戶金流，以達掩飾、
    隱匿詐欺犯罪所得之本質及去向，揆之前開判決要旨，被告
    所為均已該當洗錢防制法第14條第1 項之一般洗錢罪之構成
    要件。　
　㈢核被告所為，均係犯刑法第339條之4第1項第2款之三人以上
    共同犯詐欺取財罪及洗錢防制法第14條第1項之一般洗錢罪
    。
　㈣共同正犯：
　⒈附表二編號1至3、6、8至17中：被告與共同正犯庚○○、「白
    胖子」、「黑胖子」、「越蹫」及「本案詐欺集團」所屬其
    他成員係在合同意思範圍內，各自分擔犯罪行為之一部，並
    相互利用他人之行為，以達共同詐欺取財及洗錢之犯罪目的
    ，業如前述，被告自應就其所參與之犯行，對於全部所發生
    之結果共同負責。故被告與共同正犯庚○○、「白胖子」、「
    黑胖子」、「越蹫」及「本案詐欺集團」所屬其他成員，就
    三人以上共同詐欺取財及洗錢之犯行，均具有犯意聯絡及行
    為分擔，應均論以共同正犯。
　⒉附表二編號4、5、7：被告與共同正犯庚○○、陳冠豪、「白胖
    子」、「黑胖子」、「越蹫」及「本案詐欺集團」所屬其他
    成員係在合同意思範圍內，各自分擔犯罪行為之一部，並相
    互利用他人之行為，以達共同詐欺取財及洗錢之犯罪目的，
    業如前述，被告自應就其所參與之犯行，對於全部所發生之
    結果共同負責。故被告與共同正犯庚○○、「白胖子」、「黑
    胖子」、「越蹫」及「本案詐欺集團」所屬其他成員，就三
    人以上共同詐欺取財及洗錢之犯行，均具有犯意聯絡及行為
    分擔，應均論以共同正犯。
　㈤又按詐欺取財罪，係為保護個人之財產法益而設，行為人罪
    數之計算，應依接受詐欺之被害人人數計算。復衡以受詐騙
    之人未必僅有一次匯款紀錄，而在同一次遭受詐騙過程中，
    亦有單一被害人將一個或多個帳戶內之款項，分散轉帳匯款
    入詐欺正犯指示之多個帳戶，或先後一日、多日一再匯款至
    同一帳戶者，故而若以被告提款日期、次數，或所提領帳戶
    之匯款轉入次數，作為評價詐欺取財既遂犯行之罪數，恐嫌
    失當。是以附表二編號1、4、5、6、8、10、11、12、13、1
    4「被害人」欄所示之告訴人、被害人等雖有數次匯款行為
    ，惟此係各該告訴人、被害人遭受詐騙而分次交付財物之結
    果，應認係同一財產法益遭受侵害，就同一告訴人、被害人
    ，只各成立1 個三人以上共同詐欺取財罪。查如附表二編號
    5「被害人」欄所示告訴人辰○○於109年8月12日晚間7時10分
    許，以新光商業銀行股份有限公司帳號000000000000號帳戶
    ，匯款新臺幣（下同）1萬8,985元至附表一編號10「江佩臻
    郵局帳戶」內；於109年8月12日晚間7時12分許，以中國信
    託商業銀行股份有限公司帳號00000000000號帳戶，匯款1萬
    985元至附表一編號10「江佩臻郵局帳戶」內，此有辰○○之
    內政部警政署反詐騙諮詢專線紀錄表及「江佩臻郵局帳戶」
    客戶歷史交易清單等在卷可考（見110年度偵字第15860號卷
    ㈠第72頁、第223頁)，公訴意旨雖未論及上開2筆匯款，然此
    部分係告訴人辰○○遭詐騙後，分次交付財物之結果，業如前
    述，自為起訴效力所及，本院應併予審究。
　㈥接續犯：
　　共同正犯庚○○於如附表三「取款時間/地點」欄所示之時間
    、地點，多次分批提領各告訴人、被害人匯入之贓款，再於
    取款後，於不詳地點，將領得之贓款，陸續交付予被告，由
    被告將領得之贓款交給「白胖子」指定之「本案詐欺集團」
    成員，該取款、收取及交付贓款之行為，獨立性極為薄弱，
    難以強行分開，依一般社會健全觀念，應就對同一告訴人、
    被害人所匯款項之多次領款並交付給「本案詐欺集團」所屬
    上游成員以製造金融斷點之洗錢行為，均視為數個舉動之接
    續施行，合為包括之一行為予以評價，屬接續犯，祇各論以
    1 個一般洗錢罪。
　⒈公訴意旨漏未論及附表三編號1，共同正犯庚○○於109年8月12
    日下午5時23分許提領之6萬元，有「廖月彬郵局帳戶」客戶
    歷史交易清單在卷可考（見110年度偵字第15860號卷㈠第217
    頁)，然此為共同正犯庚○○對同一告訴人所匯款項多次提領
    之行為，既屬接續犯之實質上一罪，為起訴效力所及，本院
    自應併予審究。　
　⒉公訴意旨漏未論及附表三編號8，共同正犯庚○○於109年8月13
    日晚間8時19分許，提領之2萬元、109年8月13日晚間8時20
    分許提領之1萬元，有「高琬羢彰銀帳戶」客戶歷史交易清
    單在卷可考（見110年度偵字第15860號卷㈠第231-233頁)，
    然此為共同正犯庚○○對同一告訴人所匯款項多次提領之行為
    ，既屬接續犯之實質上一罪，為起訴效力所及，本院自應併
    予審究　
　⒊公訴意旨漏未論及附表三編號10，共同正犯庚○○於109年8月1
    2日晚間7時許提領之6萬元，有「江佩臻郵局帳戶」客戶歷
    史交易清單在卷可考（見110年度偵字第15860號卷㈠第223頁
    )，然此為共同正犯庚○○對同一告訴人所匯款項多次提領之
    行為，既屬接續犯之實質上一罪，為起訴效力所及，本院自
    應併予審究。　
  ㈦想像競合犯：
　　再按刑法上一行為而觸犯數罪名之想像競合犯，其存在之目
    的，在於避免對於同一不法要素予以過度評價，則自然意義
    之數行為，得否評價為法律概念之一行為，應就客觀構成要
    件行為之重合情形、主觀意思活動之內容、所侵害之法益與
    行為間之關聯性等要素，視個案情節依社會通念加以判斷。
    如具有行為局部之同一性，或其行為著手實行階段可認為同
    一者，得認與一行為觸犯數罪名之要件相侔，而依想像競合
    犯論擬（最高法院105 年度台非字第66號判決意旨參照）。
    查被告參與「本案詐欺集團」，與共同正犯庚○○、「白胖子
    」、「黑胖子」、「越蹫」及「本案詐欺集團」所屬其他成
    員所為共同詐欺取財及洗錢犯行，行為雖非屬完全一致，然
    就該犯行過程以觀，上開行為間時空相近，部分行為重疊合
    致，有實行行為局部同一之情形，且係為達向各告訴人、被
    害人詐得款項之單一犯罪目的，而依預定計畫下所為之各階
    段行為，在法律上應評價為一行為，而同時觸犯三人以上共
    同犯詐欺取財罪及一般洗錢罪，為異種想像競合犯，應依刑
    法第55條規定，各從一重依三人以上共同犯詐欺取財罪1 罪
    處斷。　
　㈧「本案詐欺集團」對如附表二「被害人」欄所示之告訴人、
    被害人等17人實施詐術以詐取財物之行為，係侵害不同之財
    產法益，且犯罪時間可以區分，詐騙過程亦有差異，自應評
    價為獨立之各罪。是被告所犯三人以上共同詐欺取財罪共17
    罪間，犯意各別，行為互殊，應分論併罰。
　㈨刑之減輕事由：
    按想像競合犯之處斷刑，本質上係「刑之合併」。其所謂從
    一重處斷，乃將想像競合犯組成之評價上數罪，合併為科刑
    一罪，其所對應之刑罰，亦合併其評價上數罪之數法定刑，
    而為一個處斷刑。易言之，想像競合犯侵害數法益者皆成立
    犯罪，論罪時必須輕、重罪併舉論述，同時宣告所犯各罪名
    ，包括各罪有無加重、減免其刑之情形，亦應說明論列，量
    刑時併衡酌輕罪部分量刑事由，評價始為充足，然後依刑法
    第55條前段規定「從一重處斷」，非謂對於其餘各罪可置而
    不論。因此，法院決定處斷刑時，雖以其中最重罪名之法定
    刑，做為裁量之準據，惟於裁量其輕重時，仍應將輕罪合併
    評價在內（最高法院108年度台上字第4405、4408號判決意
    旨可參）。再按犯洗錢防制法第14條之一般洗錢罪、同條例
    第15條之特殊洗錢罪，在偵查或審判中自白者，減輕其刑，
    洗錢防制法第16條第2項定有明文。查被告於偵查及審判中
    ，均坦承擔任拿取「帳戶包裹」之「取簿手」及轉交贓款之
    「收水」等工作，進而掩飾詐欺犯罪所得本質、去向之洗錢
    事實，堪認被告於偵查與審判中，對於共同從事洗錢之犯行
    業已自白，合於上開減刑之規定，然經合併評價後，本案既
    依想像競合犯從一重依刑法之三人以上共同詐欺取財罪處斷
    ，依前揭意旨，自無從再適用上開規定減刑，惟本院於後述
    量刑時仍當一併衡酌該部分減輕其刑事由，附此敘明。
  ㈩爰審酌被告不思以正常途徑獲取財物，僅因貪圖報酬利益，
    即加入詐欺集團，動機不良，手段可議，價值觀念偏差，且
    隱匿詐欺犯罪所得本質、去向，嚴重損害財產交易安全及社
    會經濟秩序，對告訴人、被害人等17人之財產產生重大侵害
    ，兼衡被告在詐欺集團之角色分工、參與之時間、告訴人、
    被害人17人所受之損失，被告犯後坦承全部犯行，且就洗錢
    犯行，於偵查、審理中均自白，已符合相關自白減刑規定，
    另斟酌被害人辰○○、告訴人申○○、巳○○均未請求賠償而與被
    告達成調解；告訴人寅○○則以5,000元與被告達成調解，有
    本院111年度附民移調字第816號、111年度附民移調字第114
    7號調解筆錄等在卷可考（見本院卷第228之1-228之2頁、第
    285-286頁），其餘被害人、告訴人則未到庭而未能與被告
    達成調解，得到渠等之原諒，暨衡酌被告之生活及經濟狀況
    、素行、年紀及智識程度等一切情狀，分別量處如主文所示
    之刑，並定其應執行之刑，以示懲儆。
四、沒收：
　㈠犯罪工具：
　　查附表一「金融機構帳戶」欄所示人頭帳戶之存摺、提款卡
    並未扣案，現是否尚存而未滅失，未據檢察官釋明，又上開
    提款卡因告訴人、被害人等報案遭警示凍結，是以各該存摺
    、提款卡現已無法使用並失其財產上價值，沒收或追徵與否
    ，對於被告不法行為之非難，抑或刑罰之預防或矯治目的助
    益甚微，欠缺刑法上之重要性，且若另外開啟執行程序顯不
    符經濟效益，為免執行困難及耗費資源，爰均依刑法第38條
    之2 第2 項規定不宣告沒收或追徵。
　㈡犯罪所得：
　⒈按犯罪所得之沒收、追繳或追徵，在於剝奪犯罪行為之實際
    犯罪所得，使其不能坐享犯罪之成果，其重點置於所受利得
    之剝奪，故無利得者自不生剝奪財產權之問題。又按共同正
    犯犯罪所得之沒收、追繳或追徵，本院向採之共犯連帶說，
    業於104 年度第13次刑事庭會議決議不再援用、供參考，並
    改採沒收或追徵應就各人所分得者為之之見解。又所謂各人
    「所分得」，係指各人「對犯罪所得有事實上之處分權限」
    ，法院應視具體個案之實際情形而為認定：倘若共同正犯各
    成員內部間，對於不法利得分配明確時，固應依各人實際分
    配所得沒收；然若共同正犯成員對不法所得並無處分權限，
    其他成員亦無事實上之共同處分權限者，自不予諭知沒收；
    至共同正犯各成員對於不法利得享有共同處分權限時，則應
    負共同沒收之責。至於上揭共同正犯各成員有無犯罪所得、
    所得數額，係關於沒收、追繳或追徵標的犯罪所得範圍之認
    定，因非屬犯罪事實有無之認定，並不適用「嚴格證明法則
    」，無須證明至毫無合理懷疑之確信程度，應由事實審法院
    綜合卷證資料，依自由證明程序釋明其合理之依據以認定之
    （最高法院104 年度台上字第3937號判決意旨參照）。
　⒉次按洗錢防制法第18條第1項固規定：「犯第14條之罪，其所
    移轉、變更、掩飾、隱匿、收受、取得、持有、使用之財物
    或財產上利益，沒收之；犯第15條之罪，其所收受、持有、
    使用之財物或財產上利益，亦同。」，為刑法沒收規定之特
    別規定，自應優先於刑法相關規定予以適用，亦即就洗錢行
    為標的之財物或財產上利益，均應依洗錢防制法第18條規定
    沒收之。惟上開條文雖採義務沒收主義，卻未特別規定「不
    問屬於犯罪行為人與否，沒收之」，致該洗錢行為之標的是
    否限於行為人所有者始得宣告沒收，有所疑義，於此情形自
    應回歸適用原則性之規範，即參諸刑法第38條之1 第1 項前
    段規定，仍以屬於行為人所有者為限，始應予沒收。
　⒊末按犯罪所得，屬於犯罪行為人者，沒收之；犯罪所得已實
    際合法發還被害人者，不予宣告沒收或追徵；宣告前2 條之
    沒收或追徵，有過苛之虞、欠缺刑法上之重要性、犯罪所得
    價值低微，或為維持受宣告人生活條件之必要者，得不宣告
    或酌減之，刑法第38條之1 第1 項前段、第5 項、第38條之
    2 第2 項分別定有明文。其立法目的，係因過往犯罪行為人
    之犯罪所得，不予宣告沒收，以供被害人求償，但因實際上
    被害人因現實或各種因素，卻未另行求償，反致行為人因之
    保有犯罪所得。是修正後刑法之沒收、追徵不法利得條文，
    係以杜絕避免行為人保有犯罪所得為預防目的，並達成調整
    回復財產秩序之作用，故以「實際合法發還」作為封鎖沒收
    或追徵之條件。然因個案中，被告仍可能與被害人達成和解
    、調解或其他民事上之解決，而以之賠償、彌補被害人之損
    失，此種將來或已經實現給付之情狀，雖未「實際合法發還
    」，仍無礙比例原則之考量及前揭「過苛條款」之適用，得
    以之調節而不沒收或追徵。
　⒋經查：
　　①被告於檢察官訊問中供稱將領得之如附表「取款金額」欄
      所示之現金交予「白胖子」指示之人等語詳實（見110年
      度偵字第15860號卷㈡第184頁），可認被告已將犯一般洗
      錢罪所取得之財物即領得之贓款均交給「白胖子」，該贓
      款非屬於被告所有，自無從沒收。
　　②查被告於本院準備程序中供稱本案獲得2,000元之報酬等語
      詳實（見本院卷第140頁），是其因本案犯罪而取得之未
      扣案犯罪所得為2,000元，本應依刑法第38條之1第1項前
      段規定宣告沒收。然被告與告訴人寅○○業以5,000元達成
      調解，並賠償完畢，業如前述，已達到刑法剝奪犯罪所得
      、避免被告持續保有犯罪所得之目的，是本院基於比例原
      則，認若仍就被告此部分犯罪所得宣告沒收、追徵價額，
      對於被告將有過苛之情形，爰依刑法第38條之2第2 項規
      定不予宣告沒收及追徵價額。
五、應依刑事訴訟法第273條之1第1項、第299條第1項前段、第3
    10條之2、第454條第1項，洗錢防制法第14條第1項，刑法第
    11條前段、第28條、第339條之4第1項第2款、第55條、第51
    條第5款，刑法施行法第1條之1第1項，判決如主文。　
六、如不服本判決應於收受判決後20日內向本院提出上訴書狀，
    並應敘述具體理由。其未敘述上訴理由者，應於上訴期間屆
    滿後20日內向本院補提理由書（均須按他造當事人之人數附
    繕本）「切勿逕送上級法院」。
本案由檢察官酉○○提起公訴，經檢察官李孟亭到庭執行職務。
中　　華　　民　　國　　111 　年　　8 　　月　　5 　　日
                  刑事審查庭  法　官　李雅雯
以上正本證明與原本無異。
如不服本判決應於收受判決後20日內向本院提出上訴書狀，並應
敘述具體理由。其未敘述上訴理由者，應於上訴期間屆滿後20日
內向本院補提理由書（均須按他造當事人之人數附繕本）「切勿
逕送上級法院」。
　　　　　　　　　　　　　　　書記官　沈詩婷  
中　　華　　民　　國　　111 　年　　8 　　月　　8 　　日
附錄本案論罪科刑法條： 
洗錢防制法第14條
有第二條各款所列洗錢行為者，處7 年以下有期徒刑，併科新臺
幣5 百萬元以下罰金。
前項之未遂犯罰之。
前二項情形，不得科以超過其特定犯罪所定最重本刑之刑。
中華民國刑法第339條之4
犯第339條詐欺罪而有下列情形之一者，處1年以上7年以下有期
徒刑，得併科1百萬元以下罰金：
一、冒用政府機關或公務員名義犯之。
二、三人以上共同犯之。
三、以廣播電視、電子通訊、網際網路或其他媒體等傳播工具，
    對公眾散布而犯之。
前項之未遂犯罰之。
附表一：
編號 金    融    機     構     帳     戶 取簿時間、地點 取簿手 1. 廖月彬（涉犯幫助詐欺罪嫌，由檢察官另案偵辦）申辦之中華郵政股份有限公司（下稱郵局）中壢龍岡郵局帳號00000000000000號帳戶（下稱「廖月彬郵局帳戶」）。 109年8月12日前某時，在臺灣地區某便利商店。 辛○○。 2. 朱俐澐（涉犯幫助詐欺罪嫌，由檢察官另案偵辦）申辦之第一商業銀行股份有限公司（下稱第一銀行）双和分行帳號00000000000號帳戶（下稱「朱俐澐一銀帳戶」）。 109年8月12日前某時，在臺灣地區某便利商店。 辛○○。 3. 林宜蘭（涉犯幫助詐欺罪嫌，由檢察官另案偵辦）申辦之「台中大智郵局」帳號00000000000000號帳戶（下稱「林宜蘭郵局帳戶」）。 109年8月12日前某時，在臺灣地區某便利商店。 辛○○。 4. 林靜雯（涉犯幫助詐欺罪嫌，由檢察官另案偵辦）申辦之「台中南和路郵局」帳號00000000000000號帳戶（下稱「林靜雯郵局帳號」）。 109年8月12日前某時，在臺灣地區某便利商店。 辛○○。 5. 高偲恬（涉犯幫助詐欺罪嫌，由檢察官另案偵辦）申辦玉山商業銀行股份有限公司（下稱玉山銀行）帳號0000000000000號帳戶（下稱「高偲恬玉山帳號」）。 109年8月13日前某時，在臺灣地區某便利商店。 辛○○。 6. 高琬羢（涉犯幫助詐欺罪嫌，由檢察官另案偵辦）申辦之國泰世華商業銀行股份有限公司（下稱國泰世華銀行）帳號000000000000號帳戶（下稱「高琬羢國泰世華帳戶」）。 109年8月13日前某時，在臺灣地區某便利商店。 辛○○。 7. 高偲恬（涉犯幫助詐欺罪嫌，由檢察官另案偵辦）申辦之合作金庫商業銀行股份有限公司（下稱合作金庫）羅東分行帳號0000000000000號帳戶（下稱「高偲恬合庫帳戶」）。 109年8月13日前某時，在臺灣地區某便利商店。 辛○○。 8. 高琬羢（涉犯幫助詐欺罪嫌，由檢察官另案偵辦）申辦之彰化商業銀行股份有限公司（下稱彰化銀行）瑞芳分行帳號00000000000000號帳戶（下稱「高琬羢彰銀帳戶」）。 109年8月13日前某時，在臺灣地區某便利商店。 辛○○。 9 李佩真（涉犯幫助詐欺罪嫌，由檢察官另案偵辦）申辦之第一銀行雙和分行帳號00000000000號帳戶（下稱「李佩真一銀帳戶」）。 109年8月13日前某時，在臺灣地區某便利商店。 辛○○。 10 江佩臻（涉犯幫助詐欺罪嫌，由檢察官另案偵辦）申辦之「樹林大同郵局」帳號00000000000000號帳戶（下稱「江佩臻郵局帳戶」）。 109年8月12日前某時，在臺灣地區某便利商店。 陳冠豪。 
附表二
編號 被害人 詐騙時間/詐騙方式 匯款時間、地點 匯款金額 匯款帳戶 （扣除手續費） 1. 未○○ （提告） 「本案詐欺集團」機房成員於109年8月12日下午4時許，偽以「阿默蛋糕店」店家撥打電話向未○○誆稱因網路提升需要整合信用卡資料等語，另一「本案詐欺集團」再偽以玉山銀行客服人員撥打電話向未○○訛稱需依其指示操作網路銀行應用程式及自動櫃員機以整合資料等語，致未○○陷於錯誤，於右揭時間、地點，依上開詐欺集團成員指示或操作網路銀行應用程式、或操作自動櫃員機，而將右揭款項匯至右揭帳戶內。 109年8月12日下午5時15分許，在臺灣地區某不詳處所。 將新臺幣（下同）9萬9,989元匯至如附表一編號1「金融機構帳戶」欄所示「廖月彬郵局帳戶」內。    109年8月12日下午5時47分許，在新北市○○街00號「全家便利商店」。 將2萬9,989匯至如附表一編號2「金融機構帳戶」欄所示「朱俐澐一銀帳戶」內    109年8月12日晚間6時1分許，在新北市○○區○○路0段000號「第一商業銀行」。 將2萬9,985匯至上開「朱俐澐一銀帳戶」內。  書證 ①未○○之內政部警政署反詐騙諮詢專線紀錄表。 ②廖月彬之中華郵政股份有限公司帳號00000000000000帳戶客戶歷史交易清單。 ③朱俐澐之第一商業銀行股份有限公司帳號00000000000帳戶客戶歷史交易清單。   編號 被害人 詐騙時間/詐騙方式 匯款時間、地點 匯款金額 匯款帳戶 （扣除手續費） 2. 丙○○ （提告） 「本案詐欺集團」機房成員於109年8月12日下午4時22分許，偽以「阿默蛋糕店」店家撥打電話向丙○○誆稱因作業疏失，將導致其帳戶今晚遭扣款等語，另一「本案詐欺集團」再偽以台新國際商業銀行股份有限公司（下稱「台新銀行」）職員撥打電話向丙○○訛稱需依其指示操作自動櫃員機以取消扣款等語，致丙○○陷於錯誤，於右揭時間、地點，依上開詐欺集團成員指示操作自動櫃員機，而將右揭款項匯至右揭帳戶內。 109年8月12日下午5時54分許，在台北市○○區○○路00號「統一便利商店」新文門市。 將2萬9,985元匯入如附表一編號1「金融機構帳戶」欄所示「廖月彬郵局帳戶」。   書證 ①廖月彬之中華郵政股份有限公司帳號00000000000000帳戶客戶歷史交易清單。   編號 被害人 詐騙時間/詐騙方式 匯款時間、地點 匯款金額 匯款帳戶 （扣除手續費） 3. 戊○○ （提告） 「本案詐欺集團」機房成員於109年8月12日下午4時58分許，偽以社群平台Facebook（下稱臉書）某賣家撥打電話向戊○○誆稱：因工作人員誤刷條碼，將導致其帳戶遭重複扣款，需依其指示操作自動櫃員機以確認是否係消費者本人等語，致戊○○陷於錯誤，於右揭時間、地點，依該詐欺集團成員之指示操作自動櫃員機，而將右揭金額匯入右揭帳戶內。 109年8月12日晚間6時17分許許，在臺灣地區某不詳處所。  將1萬9,985元匯至如附表一編號1「金融機構帳戶」欄所示「廖月彬郵局帳戶」。  書證 ①戊○○之內政部警政署反詐騙諮詢專線紀錄表。 ②廖月彬之中華郵政股份有限公司帳號00000000000000帳戶客戶歷史交易清單。   編號 被害人 詐騙時間/詐騙方式 匯款時間、地點 匯款金額 匯款帳戶 （扣除手續費） 4. 乙○○ （提告） 「本案詐欺集團」機房成員於109年7月12日下午4時30分許，偽以蝦皮賣場賣家撥打電話向乙○○誆稱：因作業疏失，誤將其設定為代理商，將導致其帳戶遭每月扣款等語，另一「本案詐欺集團」機房成員再偽以臺灣土地銀行專員撥打電話向乙○○佯稱：其帳戶沒有遭扣款，可依其指示操作自動櫃員機確認等語，致乙○○陷於錯誤，陸續於右揭時間、地點，依該詐欺集團成員之指示操作自動櫃員機，而將右揭金額匯入右揭帳戶內。  109年8月12日下午5時37分許，在高雄市○○區○○○路000號「建功郵局」。 將2萬9,985元匯至如附表一編號3「金融機構帳戶」欄所示「林宜蘭郵局帳戶」。    109年8月12日晚間6時2分許，在高雄市○○區○○路000號「萊爾富便利商店」建工門市 將2萬9,985元匯至上開帳戶。     109年8月12日晚間7時11分許，在在高雄市○○區○○路000號「統一便利商店」本元門市。 將2萬9,985元匯至如附表一編號10「金融機構帳戶」欄所示「江佩臻郵局帳戶」。  書證 ①乙○○之內政部警政署反詐騙諮詢專線紀錄表。 ②林宜蘭之中華郵政股份有限公司帳號00000000000000帳戶客戶歷史交易清單。 ③江佩臻之中華郵政股份有限公司帳號00000000000000帳戶客戶歷史交易清單。   編號 被害人 詐騙時間/詐騙方式 匯款時間、地點 匯款金額 匯款帳戶 （扣除手續費） 5 辰○○ （未提告 ） 「本案詐欺集團」機房成員於109年8月12日下午5時40分許，偽以臉書某賣家撥打電話向辰○○誆稱：其之前購物時，因作業疏失多打一筆訂單，若未取消訂單，其帳戶將遭扣款等語，另一「本案詐欺集團」機房成員再偽以「郵局」客服人員撥打電話向辰○○佯稱：需依其指示操作自動櫃員機以取消交易等語，致楊千憶陷於錯誤，於右揭時間、地點，依該詐欺集團成員之指示操作自動櫃員機，而將右揭金額匯入右揭帳戶內。 109年8月12日晚間6時23分許，在連相光電辦公室5樓。 將1萬9,015元匯至如附表一編號3「金融機構帳戶」欄所示「林宜蘭郵局帳戶」。    109年8月12日晚間6時24分許，在上開處所。 將5,015元匯至上開帳戶內。    109年8月12日晚間6時26分許，在上開處所。 將7,015元匯至上開帳戶內。    109年8月12日晚間7時10分許，在臺灣地區某不詳處所 將1萬8,985元匯至如附表一編號10「金融機構帳戶」欄所示「江佩臻郵局帳戶」（起訴書漏未論及此筆匯款）    109年8月12日晚間7時12分許，在臺灣地區某不詳處所 將1萬0,985元匯至上開帳戶（起訴書漏未論及此筆匯款）。  書證 ①辰○○之內政部警政署反詐騙諮詢專線紀錄表。 ②林宜蘭之中華郵政股份有限公司帳號00000000000000帳戶客戶歷史交易清單。 ③江佩臻之中華郵政股份有限公司帳號00000000000000帳戶客戶歷史交易清單。   編號 被害人 詐騙時間/詐騙方式 匯款時間、地點 匯款金額 匯款帳戶 （扣除手續費） 6 申○○ （提告） 「本案詐欺集團」機房成員於109年8月12日下午4時3分許，偽以「東立出版社」員工撥打電話向申○○誆稱：因會計作業疏失誤將其設定為批發商，將導致其帳戶遭扣款等語，另一「本案詐欺集團」機房成員再偽以玉山銀行夜班經理撥打電話向申○○佯稱：需依其指示操作網路銀行以取消扣款等語，致申○○陷於錯誤，於右揭時間、地點，依該詐欺集團成員之指示操作網路銀行應用程式，而將右揭金額匯入右揭帳戶內。 109年8月12日下午4時49分許，在臺灣地區某不詳處所。 將4萬9,989元匯至如附表一編號4「金融機構帳戶」欄所示「林靜雯郵局帳戶」。    109年8月12日下午4時55分許，在臺灣地區某不詳處所。 將4萬9,989元匯至上開帳戶。  書證 ①申○○之內政部警政署反詐騙諮詢專線紀錄表。 ②林靜雯之中華郵政股份有限公司帳號00000000000000帳戶客戶歷史交易清單。   編號 被害人 詐騙時間/詐騙方式 匯款時間、地點 匯款金額 匯款帳戶 （扣除手續費） 7 午○○ （提告） 「本案詐欺集團」機房成員於109年8月12日晚間6時13分許，偽以某網路賣家客服人員撥打電話向午○○誆稱：因工作人員疏失，誤將其購買之商品登記為12筆，將導致其帳戶每個月定期遭扣款等語，另一「本案詐欺集團」機房成員再偽以中國信託商業銀行股份有限公司（下稱「中國信託銀行」）客服人員撥打電話向午○○佯稱：需依其指示操作路銀行應用程式以取消扣款等語，致午○○陷於錯誤，於右揭時間、地點，依上開詐欺集團成員之指示操作網路銀行應用程式，而將右揭金額匯入右揭帳戶內。 109年8月12日晚間6時53分許，在臺灣地區某不詳處所。 將8萬5,123元匯至如附表一編號10「金融機構帳戶」欄所示「江佩臻郵局」內。   書證 ①午○○之內政部警政署反詐騙諮詢專線紀錄表。 ②江佩臻之中華郵政股份有限公司帳號00000000000000帳戶客戶歷史交易清單。   編號 被害人 詐騙時間/詐騙方式 匯款時間、地點 匯款金額 匯款帳戶 （扣除手續費） 8. 子○○ （未提告 ） 「本案詐欺集團」機房成員於109年8月12日晚間7時11分許，偽以「武松殿」賣家撥打電話向子○○誆稱：因電腦系統遭駭客入侵，導致其信用卡遭盜刷10筆訂單等語，另一「本案詐欺集團」機房成員再偽以國泰世華銀行服務人員撥打電話向子○○佯稱：需依其指示做線上認證以取消訂單等語，致子○○陷於錯誤，於右揭時間、地點，依上開詐欺集團成員之指示，操作網路銀行應用程式，而將右揭金額匯入右揭帳戶內。 109年8月13日下午4時27分許，在臺灣地區某不詳處所。 將4萬9,987元匯至如附表一編號5「金融機構帳戶」欄所示「高偲恬玉山帳戶」。    109年8月13日下午4時31分許，在臺灣地區某不詳處所。 將4萬9,988元匯至上開帳戶。   書證 ①子○○之內政部警政署反詐騙諮詢專線紀錄表。 ②高偲恬之玉山商業銀行股份有限公司帳號0000000000000帳戶客戶歷史交易清單。   編號 被害人 詐騙時間/詐騙方式 匯款時間、地點 匯款金額 匯款帳戶 （扣除手續費） 9. 寅○○ （提告） 「本案詐欺集團」機房成員於109年8月13日下午3時53分許，偽「Citiesocial」商場客服人員撥打電話向寅○○誆稱：因公司訂單系統遭駭客入侵，將導致其帳戶遭重複扣款等語，另一「本案詐欺集團」機房成員再偽以第一銀行客服人員撥打電話向寅○○訛稱：需依其指示操作網路銀行應用程式以解除扣款設定等語，致寅○○陷於錯誤，於右揭時間、地點，依該詐欺集團成員之指示操作網路銀行應用程式，而將右揭金額匯入右揭帳戶內。 109年8月13日下午4時40分許，在臺灣地區某不詳處所。 將2萬5,997元匯至如附表一編號5「金融機構帳戶」欄所示「高偲恬玉山帳戶」。   書證 ①寅○○之內政部警政署反詐騙諮詢專線紀錄表。 ②高偲恬之玉山商業銀行股份有限公司帳號0000000000000帳戶客戶歷史交易清單。   編號 被害人 詐騙時間/詐騙方式 匯款時間、地點 匯款金額 匯款帳戶 （扣除手續費） 10 巳○○ （提告） 「本案詐欺集團」機房成員於109年8月13日某時，偽以網路購物店家「傑車坊」員工撥打電話向巳○○誆稱：因工讀生操作疏失，將訂單誤植為10筆，將導致其帳戶遭扣款等語，另一「本案詐欺集團」機房成員再偽以「臺灣土地銀行」行員撥打電話向巳○○佯稱：需依其指示操作網路銀行應用程式以解除誤植之10筆交易等語，致巳○○陷於錯誤，於右揭時間、地點，依該詐欺集團成員之指示操作網路銀行應用程式，而將右揭金額匯入右揭帳戶內。 109年8月13日晚間8時24分許許，在臺灣地區某不詳處所 將2萬9,988元匯至如附表一編號6「金融機構帳戶」欄所示「高琬羢國泰世華帳戶」。     109年8月13日晚間8時27分許許，在臺灣地區某不詳處所 將2萬9,987元匯至上開帳戶。     109年8月13日晚間8時33分許許，在臺灣地區某不詳處所 將1萬2,987元匯至上開帳戶。   書證 ①巳○○之內政部警政署反詐騙諮詢專線紀錄表。 ②高琬羢之國泰世華商業銀行股份有限公司帳號000000000000帳戶客戶歷史交易清單。   編號 被害人 詐騙時間/詐騙方式 匯款時間、地點 匯款金額 匯款帳戶 （扣除手續費） 11 甲○○ （提告） 「本案詐欺集團」機房成員於109年8月13日晚間7時17分許，偽以某網路某賣家撥打電話向甲○○誆稱：因網站遭駭客入侵，導致其帳戶被升級為高級會員，每月將自動扣款1萬2,000元等語，另一「本案詐欺集團」機房成員再偽以玉山銀行客服人員撥打電話向甲○○訛稱：需依其指示操作網路銀行應用程式，以解除扣款設定等語，致甲○○陷於錯誤，於右揭時間、地點，依該詐欺集團成員之指示操作網路銀行應用程式，而將右揭金額匯入右揭帳戶內。 109年8月13日某時，在臺灣地區某不詳處所。 將4萬9,123元匯至如附表一編號7「金融機構帳戶」欄所示「高偲恬合庫帳戶」。    109年8月13日，在臺灣地區某不詳處所 將4萬9,985元匯至上開帳戶。    109年8月13日某時，在臺灣地區某不詳處所 將2萬9,985元匯至上開帳戶。    109年8月13日某時，在臺灣地區某不詳處所。 將1萬9,985元匯至上開帳戶。  書證 ①甲○○之內政部警政署反詐騙諮詢專線紀錄表。 ②高偲恬之合作金庫商業銀行股份有限公司帳號0000000000000帳戶客戶歷史交易清單。   編號 被害人 詐騙時間/詐騙方式 匯款時間、地點 匯款金額 匯款帳戶 （扣除手續費） 12 丁○○（提告） 「本案詐欺集團」機房成員於109年8月12日晚間6時許，偽以某臉書賣家撥打電話向丁○○誆稱：其電腦顯示付款方式為分期付款等語，經丁○○表示其以現金結帳後，另一「本案詐欺集團」機房成員再偽以玉山銀行客服人員撥打電話向丁○○佯稱：需依其指示操作自動櫃員機確認身份後，解除分期付款等語，致丁○○陷於錯誤，於右揭時間、地點，依該詐欺集團成員之指示操作自動櫃員機，而將右揭金額匯入右揭帳戶內。 109年8月13日晚間7時32分許，在臺北市中山區民權東路2段與吉林街交岔路口之「全家便利商店」內， 將2萬9,988元匯至如附表一編號8「金融機構帳戶」欄所示「高琬羢彰銀帳戶」。    109年8月13日晚間8時5分許，在臺灣地區某不詳處所 將2萬9,985元匯至上開帳戶。  書證 ①丁○○之內政部警政署反詐騙諮詢專線紀錄表。 ②高琬羢之彰化商業銀行股份有限公司帳號0000000000000000帳戶客戶歷史交易清單。 ③職務報告。 ④丁○○之玉山商業銀行存摺封面及內頁影本。 ⑤丁○○之手寫轉帳資料。   編號 被害人 詐騙時間/詐騙方式 匯款時間、地點 匯款金額 匯款帳戶 （扣除手續費） 13 己○○（提告） 「本案詐欺集團」機房成員於109年8月13日晚間8時20分許，偽以某賣家撥打電話向己○○誆稱：誤將其歸類為經銷商，將導致其帳戶遭扣款等語，另一「本案詐欺集團」機房成員再偽以玉山銀行職員撥打電話向己○○佯稱：需依其指示操作自動櫃員機以確認帳戶餘額等語，致己○○陷於錯誤，於右揭時間、地點，依該詐欺集團成員之指示操作自動櫃員機，而將右揭金額匯入右揭帳戶內。 109年8月13日晚間11時39分許，在「統一便利商店」大坪林門市。 將2萬9,989元匯至如附表一編號8「金融機構帳戶」欄所示「高琬羢彰銀帳戶」。    109年8月14日凌晨0時許，在臺灣地區某不詳處所。 將2萬9,985元匯至上開帳戶。   書證 ①己○○之內政部警政署反詐騙諮詢專線紀錄表。 ②高琬羢之彰化商業銀行股份有限公司帳號0000000000000000帳戶客戶歷史交易清單。   編號 被害人 詐騙時間/詐騙方式 匯款時間、地點 匯款金額 匯款帳戶 （扣除手續費） 14 癸○○ （不提告 ） 「本案詐欺集團」機房成員於109年8月13日晚間9時51分許，偽以「彤彤小舖」客服人員撥打電話向癸○○誆稱：因工作人員疏失，將導致其帳戶遭重複扣款等語，另一「本案詐欺集團」機房成員再偽以台新國際商業銀行股份有限公司（下稱「台新銀行」）客服人員撥打電話向癸○○佯稱：需依其指示操作自動櫃員機以取扣款等語，致癸○○陷於錯誤，於右揭時間、地點，依該詐欺集團成員之指示操作自動櫃員機，而將右揭金額匯入右揭帳戶內。 109年8月13日晚間11時39分許，在嘉義市○區○○街000號「王子去旅行飯店」。 將4萬9,989元匯至如附表一編號8「金融機構帳戶」欄所示「高琬羢彰銀帳戶」。     109年8月13日間晚間11時42分許，在上開地點。 將9,986元匯至上開帳戶。    書證 ①高琬羢之彰化商業銀行股份有限公司帳號0000000000000000帳戶客戶歷史交易清單。 ②職務報告。 ③癸○○報之臺中市政府警察局大雅分局頭家派出所陳報單受理詐騙帳戶通報警示簡便格式表。   編號 被害人 詐騙時間/詐騙方式 匯款時間、地點 匯款金額 匯款帳戶 （扣除手續費） 15 卯○○ （提告） 「本案詐欺集團」機房成員於109年8月13日晚間8時23分許，偽以「阿信情趣」商場員工撥打電話向卯○○誆稱：因設定錯誤，導致其購買20次商品等語，另一「本案詐欺集團」機房成員再偽以中國信託銀行客服人員撥打電話向卯○○佯稱：需依其指示操作網路銀行應用程式以取消扣款等語，致卯○○陷於錯誤，於右揭時間、地點，依該詐欺集團成員之指示操作網路銀行應用程式，而將右揭金額匯入右揭帳戶內。 109年8月13日晚間9時8分許，在臺灣地區某不詳處所。  將4萬9,989元匯至如附表一編號9「金融機構帳戶」欄所示「李佩真一銀帳戶」。  書證 ①卯○○之內政部警政署反詐騙諮詢專線紀錄表。 ②李佩真之第一商業銀行股份有限公司帳號00000000000帳戶客戶歷史交易清單。   編號 被害人 詐騙時間/詐騙方式 匯款時間、地點 匯款金額 匯款帳戶 （扣除手續費） 16 丑○○ （提告） 「本案詐欺集團」機房成員於109年8月13日晚間7時10分許，偽以「元生書局」客服人員撥打電話向丑○○誆稱：因工作人員作業疏失，誤將其會員身分加入其他團購資訊內，將導致其帳戶遭重複扣款，需依其指示操作自動櫃員機以取消扣款設定等語，致丑○○陷於錯誤，於右揭時間、地點，依該詐欺集團成員之指示操作自動櫃員機，而將右揭金額匯入右揭帳戶內。 109年8月13日晚間9時13分許，在宜蘭縣○○鎮○○○街00號「全家便利商店」。 將2萬9,985元匯至如附表一編號9「金融機構帳戶」欄所示「李佩真一銀帳戶」。   書證 ①丑○○之內政部警政署反詐騙諮詢專線紀錄表。 ②李佩真之第一商業銀行股份有限公司帳號00000000000帳戶客戶歷史交易清單。   編號 被害人 詐騙時間/詐騙方式 匯款時間、地點 匯款金額 匯款帳戶 （扣除手續費） 17 壬○○ （提告） 「本案詐欺集團」機房成員於109年8月13日某時，偽以某網路賣家撥打電話向壬○○誆稱：因網路系統錯誤，導致其重複下單，需依其指示操作自動櫃員機以解除交易等語，致壬○○陷於錯誤，於右揭時間、地點，依該詐欺集團成員之指示操作自動櫃員機，而將右揭金額匯入右揭帳戶內。 109年8月13日晚間9時17分許，在臺灣地區某不詳處所。 將1萬5,909元匯至如附表一編號9「金融機構帳戶」欄所示「李佩真一銀帳戶」。  書證 ①李佩真之第一商業銀行股份有限公司帳號00000000000帳戶客戶歷史交易清單。　   
附表三：
編號 金融機構帳戶 匯款人、匯款金額（新臺幣 ）元 取款時間、地點/ 取款方式 取款金額（扣除手續費，新臺幣 ）元 1. 附表一編號1「廖月彬郵局帳戶」 附表二編號1告訴人未○○匯款9萬9,989元。 附表二編號2告訴人丙○○匯款2萬9,985元。 附表二編號3告訴人戊○○匯款1萬9,985元。  109年8月12日下午5時23分許，在新北市○○區○○路000號「新莊郵局」，庚○○持左揭帳戶之提款卡，利用設置於上開地點之自動櫃員機提領右揭款項。 6萬元（起訴書漏未論及此筆取款）    109年8月12日下午5時24分許，在上開地點，庚○○以上開方式提領右揭款項。 3萬9,000元。    109年8月12日下午5時56分許，在上開地點，庚○○以上開方式提領右揭款項。 3萬元。    109年8月12日晚間6時21分許，在新北市○○區○○路000號1樓「全家便利商店」新莊公所門市，庚○○以上開方式提領右揭款項。 2萬元。 2. 附表一編號2「朱俐澐一銀帳戶」  附表二編號1告訴人未○○匯款合計5萬9,974元。  109年8月12日下午5時47分許，在新北市○○區○○路000號「國泰世華商業銀行」新莊分行，庚○○持左揭帳戶之提款卡，利用設置於上開地點之自動櫃員機提領右揭款項。 2萬元。    109年8月12日下午5時48分許，在上開地點，庚○○以上開方式提領右揭款項。 9,000元。    109年8月10日晚間6時4分許，在上開地點，庚○○以上開方式提領右揭款項。 2萬元。    109年8月10日晚間6時40分許，在上開地點，庚○○以上開方式提領右揭款項。 1萬元。 3. 附表一編號3「林宜蘭郵局帳戶」 附表二編號4告訴人乙○○合計匯款5萬9,970元  附表二編號5告訴人辰○○合計匯款3萬1,045元 109年8月12日下午5時43分許，在新北市○○區○○路000號「國泰世華商業銀行」新莊分行，庚○○持左揭帳戶之提款卡，利用設置於上開地點之自動櫃員機提領右揭款項。 2萬元。    109年8月12日下午5時44分許，在上開地點，庚○○以上開方式提領右揭款項。 1萬元。    109年8月12日晚間6時6分許，在新北市○○區○○路0000號「新莊郵局」，庚○○以上開方式提領右揭款項。 3萬元。    109年8月12日晚間6時41分許，在新北市○○區○○路00號「臺灣銀行股份有限公司」，庚○○以上開方式提領右揭款項。 2萬元。    109年8月12日晚間6時42分許，在上開地點，庚○○以上開方式提領右揭款項。 2萬元。 4. 附表一編號4「林靜雯郵局帳號」 附表二編號6告訴人申○○合計匯款9萬9,978元  109年8月12日下午4時53分許，在新北市○○區○○路000號「新莊郵局」，庚○○持左揭帳戶之提款卡，利用設置於上開地點之自動櫃員機提領右揭款項。 5萬元。    109年8月12日下午4時58分許，在上開地點，庚○○以上開方式提領右揭款項。 5萬元。 5. 附表一編號5「高偲恬玉山帳號」 附表二編號8被害人子○○合計匯款9萬9,975元 附表二編號9告訴人寅○○匯款2萬5,997元 109年8月13日下午4時41分許，在新北市○○區○○路000號「國泰世華商業銀行」新泰分行，庚○○持左揭帳戶之提款卡，利用設置於上開地點之自動櫃員機提領右揭款項。 2萬元。    109年8月13日下午4時42分許，在上開地點，庚○○以上開方式提領右揭款項。 2萬元。    109年8月13日下午4時43分許，在上開地點，庚○○以上開方式提領右揭款項。 2萬元。    109年8月13日下午4時44分許，在上開地點，庚○○以上開方式提領右揭款項。 2萬元。    109年8月13日下午4時44分許，在上開地點，庚○○以上開方式提領右揭款項。 2萬元。    109年8月13日下午4時45分許，在上開地點，庚○○以上開方式提領右揭款項。 2萬元。    109年8月13日下午4時46分許，在上開地點，庚○○以上開方式提領右揭款項。 6,000元。 6. 附表一編號6「高琬羢國泰世華帳戶」 附表二編號10告訴人巳○○合計匯款7萬2,962元。 109年8月13日晚間8時34分許，在新北市○○區○○路000號「國泰世華商業銀行」新泰分行，庚○○持左揭帳戶之提款卡，利用設置於上開地點之自動櫃員機提領右揭款項。 2萬元。    109年8月13日晚間8時34分許，在上開地點，庚○○以上開方式提領右揭款項。 2萬元。    109年8月13日晚間8時35分許，在上開地點，庚○○以上開方式提領右揭款項。 2萬元。    109年8月13日晚間8時37分許，在上開地點，庚○○以上開方式提領右揭款項。 1萬2,000元。 7. 附表一編號7「高偲恬合庫帳戶」 附表二編號11告訴人甲○○合計匯款14萬9,078元  109年8月13日晚間8時51分許，在新北市○○區○○路000號1樓「 花旗銀行」新莊分行，庚○○持左揭帳戶之提款卡，利用設置於上開地點之自動櫃員機提領右揭款項。 2萬元。    109年8月13日某時，在上開地點 ，庚○○以上開方式提領右揭款項。 2萬元。    109年8月13日某時，在上開地點 ，庚○○以上開方式提領右揭款項。 9,000元。    109年8月13日某時，在上開地點 ，庚○○以上開方式提領右揭款項。 2萬元。    109年8月13日某時，在上開地點 ，庚○○以上開方式提領右揭款項。 2萬元。    109年8月13日某時，在上開地點 ，庚○○以上開方式提領右揭款項。 1萬元。    109年8月13日晚間8時14分許，在上開地點，庚○○以上開方式提領右揭款項。 2萬元。    109年8月13日某時，在上開地點 ，庚○○以上開方式提領右揭款項。 2萬元。    109年8月13日某時，在上開地點 ，庚○○以上開方式提領右揭款項。 1萬元。 8. 附表一編號8「高琬羢彰銀帳戶」 附表二編號12告訴人丁○○匯款合計5萬9,973元。 附表二編號13告訴人己○○匯款合計5萬9,974元。 附表二編號14告訴人癸○○匯款合計5萬9,972元。  109年8月13日晚間7時36分許，在新北市○○區○○路000號1樓「 花旗銀行」新莊分行，庚○○以上開方式提領右揭款項。 2萬元。    109年8月13日晚間7時37分許，在上開地點，庚○○以上開方式提領右揭款項。 9,000元。    109年8月13日晚間8時19分許，在上開地點，庚○○以上開方式提領右揭款項。 2萬元（起訴書漏未論及此筆取款）。    109年8月13日晚間8時20分許，在上開地點，庚○○以上開方式提領右揭款項。 1萬元（起訴書漏未論及此筆取款）。    109年8月14日凌晨0時許，在上開地點，庚○○以上開方式提領右揭款項。 2萬元。    109年8月14日凌晨0時1分許，在上開地點，庚○○以上開方式提領右揭款項。 2萬元。    109年8月14日凌晨0時2分許，在上開地點，庚○○以上開方式提領右揭款項。 2萬元。    109年8月14日凌晨0時3分許，在上開地點，庚○○以上開方式提領右揭款項。 2萬元。    109年8月14日凌晨0時3分許，在上開地點，庚○○以上開方式提領右揭款項。 2萬元。    109年8月14日凌晨0時4分許，在上開地點，庚○○以上開方式提領右揭款項。 2萬元。 9. 附表一編號9「李佩真一銀帳戶」 附表二編號15告訴人卯○○匯款4萬9,989元。 附表二編號16告訴人丑○○匯款合計2萬9,985元。 附表二編號17告訴人壬○○匯款合計1萬5,909元。  109年8月13日晚間9時23分許，在新北市新莊區新泰路85「台灣銀行」，庚○○持左揭帳戶之提款卡，利用設置於上開地點之自動櫃員機提領右揭款項。 2萬元。    109年8月13日晚間9時24分許，在上開地點，庚○○以上開方式提領右揭款項。 2萬元。    109年8月13日晚間9時25分許，在上開地點，庚○○以上開方式提領右揭款項。 2萬元。    109年8月13日晚間9時26分許，在上開地點，庚○○以上開方式提領右揭款項。 2萬元。    109年8月13日晚間9時27分許，在上開地點，庚○○以上開方式提領右揭款項。 1萬5,000元。 10. 附表一編號10「江佩臻郵局帳戶」 附表二編號4告訴人乙○○匯款2萬9,985元。 附表二編號5告訴人辰○○匯款合計2萬9,970元。 附表二編號7告訴人午○○匯款8萬5,123元。 109年8月12日晚間7時許，在新北市○○區○○路000號「新莊郵局」，庚○○持左揭帳戶之提款卡，利用設置於上開地點之自動櫃員機提領右揭款項。 6萬元（起訴書漏未論及此筆取款）。    109年8月12日晚間7時2分許，在上開地點，以上開方式。 2萬5,000元。    109年8月12日晚間7時15分許，在上開地點，以上開方式。 6萬元。